FLORENCIA OLDANI

DEVELOPER FULL STACK













IDIOMA

Español: nativo Inglés: B2

LENGUAJES

Javascript Html Css

Express js

LIBRERIAS Y/O FRAMEWORK

React
Redux
Next js
Typescript
React Native (Iniciando)
Node js

BASE DE DATOS

SQL (Postgres - MySql) GraphQl MongoDb Firebase

SOBRE MÍ

Soy desarrolladora full stack con conocimientos sólidos de HTML, CSS y JavaScript, React, Node js y SQL brindándome la capacidad para crear sitios web interactivos y receptivos con un enfoque en el diseño y el detalle.

Experiencia trabajando en equipo y colaborando con otros equipos logrando mayor rapidez en la resolución de problemas.

Tengo como objetivo mi capacitación continua hasta lograr un código eficiente, escalable, bien documentado y fácilmente mantenible.

ESTUDIOS

HENRY

2022

Developer Full Stack

UNIVERSIDAD CATÓLICA

2013-2017 Farmacéutica

productos.

EXPERIENCIA LABORAL

AWG (05/2023 - ACTUALIDAD)

Puesto: React y React Native developer Realice la migracón de productos de la empresa AWG de Angular js a React (Next js) y participe en la creación de nuevos

Tecnologías: Javascript, React, Next js, Hooks, GraphQl, AWS, Redux Toolkit, Chakra UI

GESPRENDER (OCTUBRE - DICIEMBRE 2022)

Puesto: Developer Front End practicante Tecnologías: Javascript, React CDN, Bootstrap

FARMACIA AVENIDA: (2016-2019/2021-2023)

Puesto: Farm.Auxiliar/ Encargada

Tomar decisiones y responder frente al cargo de responsabilidad,

buen trato con los clientes y técnicas de ventas.

CSS

Material UI Chakra UI Tailwind Css Sass Styled-components

OTROS

Graphql
Github/Git
Scrum
Responsive Design
Figma
Adobe
Cloudinary
Email js
Metodolgías Ágiles

PROYECTOS

EMIRAT PROPIEDADES



Rol: Developer Full Stack

Tecnologías: React, Squidex(CMS), Chakra js, Figma, Google

maps, GraphQl, Email js.

Funciones: Creación de la pagina web para una inmobiliaria

desde el diseño hasta el código.

La web cuenta con una landingPage, secciones especificas de la empresa, formulario de contacto dinámico, listado de todos los inmmuebles con ordenamientos y filtros y sección de detalle de cada inmueble. Además, tiene un diseño moderno y muy intuitivo.

LIBRERIA HENRY

Rol: Developer Full Stack

Tecnologías: React, Redux, Sql, Css puro, Node js, Chakra UI,

Figma, Firebase, MercadoPago, Cloudinary.

Funciones: reseñas, comprar libros, ver detalle del libro, libros favorito, panel de usuario y administrador, claro/oscuro y

traducción.

CERTIFICACIONES - CURSOS

TESTING REACT WITH JEST AND REACT TESTING LIBRARY

2023 - Udemy

UNDERSTANDING TYPESCRIPT

2023 - Udemy

NEXT.JS: EL FRAMEWORK DE REACT PARA PRODUCCIÓN

2023 - Udemy

REACT NATIVE: APLICACIONES NATIVAS PARA IOS Y ANDROID

2022 - Udemy

REACT: DE CERO A EXPERTO (HOOKS Y MERN)

2022 - Udemy

METODOLOGÍAS ÁGILES. SCRUM

2021 - Udemy

GIT+GITHUB: TODO UN SISTEMA DE CONTROL DE VERSIONES

MASTER EN CSS

2021 - Udemy

PHOTOSHOP E ILLUSTRATOR

2022 - Coderhouse